臺灣基隆地方法院刑事判決　　　　94年度訴字第391號
公　訴　人　臺灣基隆地方法院檢察署檢察官
被　　　告　甲○○　男　28歲.
　　　　　　　　　　　3樓
上列被告因毒品危害防制條例案件，經檢察官提起公訴（94年度
毒偵字第550號），並經本院合議庭裁定由受命法官獨任進行簡
式審判程序，判決如下：
    主      文
甲○○連續施用第一級毒品，累犯，處有期徒刑捌月。扣案之第
一級毒品海洛因壹包淨重零點伍陸公克（不含包裝袋）沒收銷燬
之、包裝上開第一級毒品海洛因之塑膠袋壹只、注射針筒壹支均
沒收。又持有第二級毒品，累犯，處有期徒刑參月。扣案之第二
級毒品N.N-二甲基安非他命壹包毛重壹壹點柒柒貳公克（不含包
裝袋）沒收銷燬之、包裝上開第二級毒品N.N二甲基安非他命之
塑膠袋壹只沒收。應執行有期徒刑拾月，扣案之第一級毒品海洛
因壹包淨重零點伍陸公克（不含包裝袋）、第二級毒品N. N- 二
甲基安非他命壹包毛重壹壹點柒柒貳公克均沒收銷燬之（不含包
裝袋）、包裝上開第一級毒品海洛因之塑膠袋壹只、包裝上開第
二級毒品N.N二甲基安非他命之塑膠袋壹只、注射針筒壹支均沒
收。
    事實及理由
一、犯罪事實：
    甲○○曾因竊盜、偽造文書等案件，經台灣高等法院分別判
    處有期徒刑4月、5月確定，上開案件接續執行，已於民國90
    年1月19日縮短刑期執行完畢，復因偽造有價證券案件，再
    經最高法院判處有期徒刑7月確定，甫於93年5月6日執行完
    畢。前又因施用毒品案件，經觀察、勒戒後，認無繼續施用
    毒品之傾向，由臺灣基隆地方法院檢察署檢察官於93年1月9
    日，以93年度毒偵字第820號不起訴處分確定（93年1月12日
    釋放）。嗣其猶不知悔改，復基於概括犯意，自93年8月間
    某時起至94年5月18日上午5時許（起訴書誤繕為自93年9月
    間某日起至94年2月2日止），在基隆市○○區○○路43巷12
    號3樓住處，約1天施用1次之頻率，以注射針筒注射靜脈之
    方式，連續施用第一級毒品海洛因多次。又甲○○於94年2
    月3日，在基隆市○○路43巷12號3樓，受綽號「阿華」之友
    人（年籍、姓名均不詳之成年男子）委託，收受而持有第二
    級毒品N.N-二甲基安非他命1包（毛重11.772公克）。嗣為
    警於94年2月3日，在基隆市○○區○○路43巷12號3樓查獲
    ，並扣得第一級毒品海洛因1包（淨重0.56公克）、第二級
    毒品N.N-二甲基安非他命1包（毛重11.772公克）及其所有
    供施用第一級毒品海洛因之器具注射針筒1支。
二、證據名稱：
  1.被告於偵查及本院準備程序及審判程序之自白。
  2.第一級毒品海洛因1包（淨重0.56公克）、第二級毒品N,N-
    二甲基安非他命1包（毛重11.772公克）及施用第一級毒品
    器具注射針筒1支。
  3.台灣尖端先進生技醫藥股份有限公司濫用藥物檢驗報告、
    法務部調查局海洛因鑑定通知書、行政院衛生署管制藥品管
    理局檢驗成績書、上開不起訴處分書及刑案資料查註表各1
    份。
三、刑之酌科：
    核被告所為，係犯毒品危害防制條例第10條第1項、第11條
    第2項之施用第一級毒品罪及持有第二級毒品罪。其持有第
    一級毒品海洛因係供施用，其持有第一級毒品為施用第一級
    毒品之高度行為所吸收，不另論罪。其先後多次施用第一級
    毒品之犯行，時間緊接，犯罪構成要件相同，顯係基於概括
    犯意為之，為連續犯，應論以一施用第一級毒品罪。再被告
    所犯上開二罪，犯意各別，罪名互異，應予分論併罰。
    公訴人雖僅就被告自93年9月間某日起至94年2月2日止施用
    第一級毒品海洛因部分起訴，而未就前揭犯罪事實所載其餘
    時點施用第一級毒品海洛因犯行起訴，然未起訴部分之犯罪
    事實與起訴部分，有連續犯之裁判上一罪關係，為起訴之效
    力所及，本院自應併予審究。末查被告曾受前揭犯罪事實欄
    所載有期徒刑之執行完畢，有臺灣高等法院被告前案紀錄表
    在卷可稽，其受有期徒刑之執行完畢後，5年以內再犯本件
    有期徒刑以上之罪，為累犯，應依法遞加重其刑。爰審酌被
    告前有多次施用毒品之前科，仍不知戒除毒品惡習而續為施
    用毒品，惡性非輕，惟審酌所犯施用毒品之犯罪係戕害自身
    健康之行為，於他人尚不致造成損害及被告事後坦承犯行之
    態度等一切情狀，分別量處如主文所示之刑，並定其應執行
    刑，以示懲儆。扣案之第一級毒品海洛因1包淨重0.56 公克
    （不含包裝袋）、第二級毒品N.N二甲基安非他命1包毛重11
    .772 公克（不含包裝袋），均為查獲之毒品，不問屬於犯
    人與否，應依毒品危害防制條例第18條第1項前段之規定，
    均沒收銷燬之。另扣案之包裝上開第一級毒品海洛因塑膠袋
    1只及注射針筒1支，為被告所有供施用第一級毒品海洛因所
    用；又包裝第二級毒品N.N二甲基安非他命之塑膠袋1只，為
    被告所有，供持有第二級毒品所用，均應依刑法第38條第1
    項第2款之規定宣告沒收。
四、應適用之法條：
    依刑事訴訟法第273條之1第1項、第284條之1、第299 條第1
    項前段、第310條之2、第454條第1項，毒品危害防制條例第
    10條第1項、第11條第2項、第23條第2項、第18條第1項前段
    ，刑法第11條、第56條、第47條、第51條第5款、第38條第1
    項第2款，判決如主文。
本案經檢察官林伯宇到庭執行職務。
中　　華　　民　　國　　94　　年　　6　　月　　10 　日
                  刑事第二庭法  官    何怡穎
以上正本證明與原本無異。
對於本件判決如有不服，應於收受送達後10日內，向本院提出上
訴書狀，上訴於臺灣高等法院，並按他造當事人之人數附具繕本
。
中　　華　　民　　國　　94　　年　　6　　月　　10 　日
                            書記官    李繼業
附錄本案論罪科刑法條：
毒品危害防制條例第10條第1項
施用第一級毒品者，處6月以上5年以下有期徒刑。
毒品危害防制條例第11條第2項
持有第二級毒品者，處 2 年以下有期徒刑、拘役或新臺幣 3 萬
元以下罰金。
